【裁判字號】    98,抗,748
【裁判日期】    980430
【裁判案由】    所有權移轉登記
【裁判全文】
臺灣高等法院民事裁定                   98年度抗字第748號
抗  告  人  己○○
                      號之6
                    現另案在台灣台北監獄台北分監執行中
上列抗告人因與相對人丙○○、乙○○、甲○○○、癸○○○、
戊○○、丁○○、庚○○、辛○○、壬○○等間所有權移轉登記
事件，對於中華民國98年4月6日臺灣板橋地方法院97年度重訴字
第383號裁定提起抗告，本院裁定如下：
    主  文
抗告駁回。
抗告費用由抗告人負擔。
    理  由
一、按提起第二審上訴，應於第一審判決送達後20日之不變期間
    內為之。提起上訴，如逾上訴期間者，原第一審法院應以裁
    定駁回之。民事訴訟法第440條、第442條第1項分別定有明
    文。又訴訟代理人就其受委任之事件有為一切訴訟行為之權
    ，為民事訴訟法第70條第1項之所明定，所謂一切訴訟行為
    ，凡不屬該條項但書所定應受特別委任之事項均包含在內，
    代受送達亦為一切訴訟行為之一種，訴訟代理人當然有此權
    限，其基此所為之代受送達，即與委任之當事人自受送達生
    同一之效力（最高法院44年台抗字第192號判例參照）。
二、本件抗告人即上訴人前於民國97年10月9日原審言詞辯論時
    親自到庭，並當場提出委任狀委任訴訟代理人陳淑娥（抗告
    人之女）偕同辯論，並經原審准許陳淑娥為訴訟代理人（見
    原審訴字卷第73、75、77頁）；縱令抗告人於97年10月27日
    起因另案在台灣台北監獄台北分監服刑（見本院卷第9、10
    頁），惟仍不影響陳淑娥已為抗告人在原審之合法訴訟代理
    人，並有受送達之權限（民事訴訟法第132條前段規定參照
    ）。另抗告人之配偶謝秀玉於97年12月22日原審言詞辯論時
    到庭，並提出內載抗告人委任其與陳淑娥為訴訟代理人之委
    任狀（其中陳淑娥部分，前既已提出委任狀，實無庸重複提
    出），亦經原審准許謝秀玉為訴訟代理人（見原審訴字卷第
    151、152、154頁）。嗣原審於98年2月9日在兩造訴訟代理
    人均到場之情形下，經言詞辯論終結，定於98年2月19日宣
    判（見原審訴字卷第175-180頁），並於宣判後將第一審判
    決正本於98年3月2日送達抗告人之訴訟代理人陳淑娥、謝秀
    玉，有送達證書、傳真查詢國內各類掛號郵件查單、中華民
    國郵政交寄大宗掛號郵件執據等件可稽（見原審訴字卷第
    204- 210頁）。揆諸上開說明，陳淑娥、謝秀玉基此所為之
    代收送達，即與委任之當事人即抗告人自受送達生同一之效
    力，且渠等均有特別代理權，此觀委任狀記載自明（見原審
    訴字卷第73、151頁），亦得於法定期間為應為之訴訟行為
    即提起第二審上訴；經扣除在途期間2日後（抗告人原住台
    北縣林口鄉○○村○鄰○○路56巷13號之6，陳淑娥、謝秀玉
    之送達處所均為林口郵局第330號信箱），算至98年3月24日
    ，已屆滿上訴期間，乃抗告人遲至98年4月2日始行提起上訴
    （見原審訴字卷第211頁），顯已逾20日之上訴期間，其上
    訴即非合法（抗告人亦自陳其訴訟代理人有時間推算遲延，
    見本院卷第6頁）。是原審於98年4月6日裁定駁回其上訴，
    核無違誤合。
三、次按提起抗告應於裁定送達後10日之不變期間內為之。又抗
    告法院認抗告不合法或無理由者，應為駁回抗告之裁定，民
    事訴訟法第487條第1項前段、第444條第1項定有明文。承前
    所述，本件上訴期間算至98年3月24日已屆滿，抗告人遲至
    98年4月2日始行提出上訴，已逾上訴期間，其上訴於法不合
    ，應予駁回。抗告意旨所指原審疑是一造判決乙節（見原審
    訴字卷第213頁），顯與事實不符，不足以採；另其於原審
    判決後，再聲請展延期限開庭（見同卷第221頁），洵乏所
    據。又上訴逾期，原審應予裁定駁回，為民事訴訟法第442
    條第1項所明定，此項上訴不合法之情形，係不可以補正，
    觀之該條項與同條第2項所謂「上訴不合程式或有其他不合
    法之情形而可以補正者」之規定別列自明，是抗告人所稱依
    民事訴訟法第442條第2項規定請求准予有機會說明案件來龍
    去脈云云，亦無可採。
四、從而，原審以抗告人上訴逾期，而於98年4月6日裁定駁回其
    上訴，並無違誤。抗告意旨指摘原裁定不當，求予廢棄，為
    無理由，應予駁回。爰裁定如主文。
中    華    民    國    98    年    4     月    30    日
                    民事第十七庭
                        審判長法  官  藍文祥
                              法  官  吳燁山
                              法  官  張競文
正本係照原本作成。
本裁定除以適用法規顯有錯誤為理由，不得再抗告。如提起再抗
告，應於收受後10日內委任律師為訴訟代理人向本院提出再抗告
狀。並繳納再抗告費新台幣１千元。
中    華    民    國    98    年    5     月     5    日
                              書記官  章大富


司法院資訊處製作；財團法人民間司法改革基金會備份。
